【裁判字號】    94,訴,3004
【裁判日期】    950726
【裁判案由】    強盜等
【裁判全文】
臺灣板橋地方法院刑事判決              94年度訴字第3004號
公  訴  人  臺灣板橋地方法院檢察署檢察官
被      告  乙○○
                  （現另案在臺灣臺北監獄臺北分監執行中）
指定辯護人  本院公設辯護人  丙○○
上列被告因恐嚇取財等案件，經檢察官提起公訴（94年度偵字第
9884號），本院判決如下：
    主  文
乙○○共同意圖為自己不法的所有，以恐嚇使人將本人的物品交
付，處有期徒刑玖月。
    事  實
一、緣乙○○與郭祐滄（為現役軍人由臺灣板橋地方法院檢察署
    檢察官為不起訴處分後，移由該管軍事檢察署偵查起訴，經
    國防部北部地方軍事法院以94年度信審字第268 號審結）及
    吳殷誌（由本院以94年度易字第701 號判處有期徒刑8 月確
    定），共同基於意圖為自己不法所有暨傷害（涉犯傷害罪嫌
    部分，業據告訴人撤回告訴，詳如後述）的犯罪意思的聯絡
    ，於93年12月14日18時許，於臺北縣三重市○○路○ 段23巷
    口附近，見甲○○獨自行走於該路段見有機可乘，先由乙○
    ○將甲○○攔阻，佯稱甲○○今日曾毆打其弟，須立即至附
    近大樓與被害人對質，甲○○見情況不對試圖抵抗，隨即遭
    受乙○○徒手攻擊，並帶往行人較少的上開巷道內，乙○○
    要求甲○○交出行動電話，並將手伸入甲○○所著衣物欲取
    財物，並以不拿出行動電話將繼續毆打的言詞加以恫嚇，甲
    ○○因而心生畏怖，而將所持有的行動電話交給了乙○○，
    而郭祐滄及吳殷誌則接近甲○○，將甲○○雙手拉住，再由
    郭祐滄詢問有沒有帶錢，甲○○先回答沒有，郭祐滄即以再
    不拿出來將予以毆打的言詞恫嚇甲○○，吳殷誌則在旁喝令
    甲○○要加以配合，因而致使甲○○擔心身體再度遭受到侵
    害，遂交出新臺幣（下同）100 元，郭祐滄則於打甲○○一
    巴掌並拿取金錢後，另外交1 枚50元的硬幣給甲○○，自稱
    差額部分是作為借款。郭祐滄、乙○○、吳殷誌於取得上開
    物品，將甲○○帶入附近公寓後，旋即離去，嗣經甲○○報
    警循線查獲上述的情形。
二、案經甲○○訴由臺北市政府警察局移由臺灣板橋地方法院檢
    察署檢察官偵查起訴。
    理  由
一、上揭事實，業據被告乙○○於本院審理時供認不諱，核與證
    人即告訴人甲○○於警詢暨94年度易字第701 號案件審理時
    結證情節相符，且經證人即共犯郭祐滄於警訊、及於94年度
    易字第701 號案件審理時結證屬實，另經證人吳殷誌於國防
    部北部地方軍事法院檢察署時證稱上情無訛，足認被告之自
    白與事實相符，堪予信實，本件的事證明確，被告犯行堪以
    認定，應予依法論科。
二、核被告乙○○所為，係犯刑法第346 條第1 項的恐嚇取財罪
    ，其與郭祐滄、吳殷誌就上述的犯行間，有犯意聯絡暨行為
    分擔，皆為共同正犯。爰審酌被告素行、犯罪的動機、目的
    ，於本案參與的程度，而共同藉恐嚇的方法而使被害人交付
    財物暨其價值，對被害人造成危害的輕重程度，以及犯罪後
    於本院審理時終能坦承犯行之犯後態度等一切情狀，量處如
    主文所示之刑。
三、末查被告乙○○行為後，刑法業於94年2 月2 日經總統以華
    總一義字第09400014901 號令修正公布，並於95年7 月1 日
    施行，且刑法施行法亦於95年6 月14日增訂該法第1 條之1
    規定，並自95年7 月1 日施行，已將刑法分則所定罰金之貨
    幣單位均改為新臺幣，並分別提高為3 倍或30倍。又95年7
    月1 日修正施行之刑法第2 條第1 項規定，係規範行為後法
    律變更所生新舊法比較適用之準據法，於修正後刑法施行後
    ，應適用修正後刑法第2 條第1 項之規定，為「從舊從輕」
    之比較（參照最高法院95年度第8 次刑事庭會議決議意旨）
    。次按修正前刑法分則有關罰金刑之貨幣單位係銀元，且依
    修正前刑法第33條第5 款規定，罰金刑為1銀 元以上，而有
    關罰金倍數之調整及銀元與新臺幣之折算標準，訂有「罰金
    罰鍰提高標準條例」及「現行法規所定貨幣單位折算新臺幣
    條例」，除罰金以1 銀元折算3 元新臺幣外，並將72年6 月
    26日以前修正之刑法部分條文罰金數額提高為10倍，其後修
    正者則不再提高倍數，亦即刑法分則各罪罰金數額視前開情
    形分別提高為30倍或3 倍。考量新刑法施行後，不再適用「
    現行法規所定貨幣單位折算新臺幣條例」，為使罰金數額趨
    於一致，遂增訂刑法施行法第1 條之1 ，將刑法各分則編所
    定罰金之貨幣單位均改為新臺幣，且修正後刑法第33條第5
    款將罰金刑提高為新臺幣1 千元以上，則修正後刑法分則編
    各罪所定罰金刑之最高數額，於修正前後並無不同，惟罰金
    刑之最低數額，則較修正前提高，依修正後刑法第2 條第1
    項規定，自應以修正前之規定較為有利。
四、至起訴事實所指被告所犯傷害罪嫌部分，業據告訴人甲○○
    於本院94年度易字第701 號案件辯論終結前撤回告訴在案，
    有本院94年度易字第701 號卷宗，94年11月15日審理筆錄可
    憑，本應為不受理的判決，惟公訴人認為此部分之犯行，與
    前開有罪部分有方法、目之裁判上一罪之牽連關係，是就此
    部分爰不另為不受理之諭知。
據上論斷，應依刑事訴訟法第273 條之1 第1 項、第299 條第1
項前段，修正前刑法第2 條第1 項前段、第28條、第346 條第1
項，罰金罰鍰提高標準條例第1 條前段，判決如主文。
本案經檢察官張慶林到庭執行職務。
中    華    民    國    95    年    7     月    26    日
                  刑事第十二庭  法  官  吳幸娥
以上正本證明與原本無異
如不服本判決應於送達後10日內向本院提出上訴狀
                                書記官  洪惠玲
中    華    民    國    95    年    8     月    26    日
附錄本案論罪科刑法條全文：
中華民國刑法第346條
 (單純恐嚇罪)
意圖為自己或第3 人不法之所有，以恐嚇使人將本人或第3 人之
物交付者，處六月以上五年以下有期徒刑，得併科1000元以下罰
金。
以前項方法得財產上不法之利益，或使第 3 人得之者，亦同。
前二項之未遂犯罰之。


司法院資訊處製作；財團法人民間司法改革基金會備份。
